臺灣屏東地方法院刑事判決　　　　　　　 94年度訴字第629號
公　訴　人　臺灣屏東地方法院檢察署檢察官
被　　　告　乙○○
上列被告因違反毒品危害防制條例案件，經檢察官提起公訴（93
年度偵字第3200號），本院裁定改依簡式審判程序審理，判決如
下：
    主  文
乙○○轉讓第二級毒品，累犯，處有期徒刑捌月。扣案之吸食器
壹組沒收。
    事　實
一、乙○○前於民國84年間因違反麻醉藥品管理條例等案件，經
    臺灣高等法院高雄分院85年度上易字第45號判處應執行有期
    徒刑1 年4 月確定，於86年7 月9 日假釋出監並付保護管束
    ；復於85年間再因違反麻醉藥品管理條例等案件，經本院85
    年度訴字第551 號判處應執行有期徒刑1 年5 月確定，上開
    有期徒刑接續執行並撤銷前開假釋，執行殘刑有期徒刑1 年
    6 月，其又於87年間因贓物案件，經本院87年度潮簡字第41
    2 號判處有期徒刑3 月確定，上開有期徒刑接續執行，於91
    年6 月19日執行完畢。詎乙○○猶不知悔改，竟基於轉讓第
    2 級毒品甲基安非他命之犯意，於94年4 月9 日（起訴書誤
    載為93年3 月4 日）中午某時許，在其位於屏東縣枋寮鄉○
    ○村○○路81號住處，將其所有未達1 公克重之第2 級毒品
    甲基安非他命少許，提供予前去為其裝設檳榔攤廣告招牌之
    友人林良達（起訴書誤載為陳永祥）、陳文堅2 人各免費施
    用1 次。嗣於93年4 月9 日16時許（起訴書誤載為93年3 月
    4 日下午2 時20分許）為警持本院核發之搜索票，前去乙○
    ○上開住處搜索查獲，並扣得其所有供林良達、陳文堅2 人
    免費施用第2 級毒品甲基安非他命之吸食器1 組（起訴書誤
    載為並扣得乙○○所有之第2 級毒品甲基安非他命1.2 公克
    ，嗣因鑑驗滅失0.1 公克，剩下1.1 公克，暨含第2 級毒品
    甲基安非他命殘渣之夾鍊袋10包、吸食器1 組，及其所有供
    施用第2 級毒品所用之酒精燈1 個、玻璃管1 支、藥鏟1 支
    ）。
    理  由
一、上開事實，業據被告乙○○於本院審理時供承不諱，核與證
    人林良達、陳文堅於警詢、偵查中之證述情節相符，此外，
    復有吸食器1 組扣案可證，足認被告自白與事實相符，應可
    採信。從而，本件罪證明確，被告犯行堪以認定。
二、按甲基安非他命係毒品危害防制條例第2 條第2 項第2 款所
    定之第2 級毒品，不得持有、轉讓或販賣。而同條例第8 條
    所稱之轉讓，係指一切無償轉讓，亦即基於無償移轉毒品所
    有權意思之交付行為。再按如數行為於同時同地或密切接近
    之時地實施，侵害同一之法益，各行為之獨立性極為薄弱，
    依一般社會觀念，在時間差距上，難以強行分開，在刑法評
    價上，以視為數個舉動之接續施行，合為包括之1 行為予以
    評價，較為合理，屬接續犯，為包括之1 罪（最高法院86年
    度台上字第3295號判例可資參照）。核被告免費提供第2 級
    毒品甲基安非他命予林良達、陳文堅施用，所為係犯毒品危
　　害防制條例第8 條第2 項之轉讓第2 級毒品罪。被告轉讓前
    持有第2 級毒品甲基安非他命之低度行為，應為轉讓之高度
    行為所吸收，不另論罪。又毒品危害防制法第8 條禁止轉讓
    毒品之立法意旨，乃在遏止毒品之擴散及氾濫，以免危害國
    民之健康，所保護者乃社會法益，而非個人法益，倘同時將
　　之轉讓數人，所侵害者仍為單一之社會法益。因此，被告同
    時、同地轉讓第2 級毒品甲基安非他命予林良達、陳文堅 2
    人之行為，係侵害同一法益，各行為之獨立性極為薄弱，應
    視為數個舉動之接續施行，屬接續犯，為包括之1 罪，應論
    以1 個轉讓第2 級毒品罪。公訴人認應論以連續犯，並加重
    其刑，容有未洽，併此敘明。又被告前於84年間因違反麻醉
    藥品管理條例等案件，經臺灣高等法院高雄分院85年度上易
    字第45號判處應執行有期徒刑1 年4 月確定，於86年7 月9
    日假釋出監並付保護管束；復於85年間再因違反麻醉藥品管
    理條例等案件，經本院85年度訴字第551 號判處應執行有期
    徒刑1 年5 月確定，上開有期徒刑接續執行，並撤銷前開假
    釋，執行殘刑有期徒刑1 年6 月，其又於87年間因贓物案件
    ，經本院87年度潮簡字第412 號判處有期徒刑3 月確定，上
    開有期徒刑接續執行，於91年6 月19日執行完畢，此有臺灣
    屏東地方法院檢察署刑案資料查註紀錄表及臺灣高等法院被
    告全國前案紀錄表各1 份在卷可按，其受有期徒刑之執行完
    畢後，5 年之內再犯有期徒刑以上之本罪，為累犯，應依法
    加重其刑。爰審酌被告之素行非佳、犯罪之動機、手段、目
    的、智識程度不高、生活況狀尚可、轉讓毒品供他人施用，
    危害國民健康甚鉅，惟念其犯罪後坦承犯行，態度尚可等一
    切情狀，量處如主文所示之刑。又被告係以其所有之第2 級
    毒品甲基安非他命及吸食器供人免費施用之方式而犯轉讓第
    2 級毒品罪，而扣案之吸食器1 組，為被告轉讓第2 級毒品
    供人施用所用之物，已據被告供承在卷，爰依毒品危害防制
    條例第19條第1 項規定，宣告沒收之。至另扣案之監視器螢
    幕1 台、監視錄影機1 台、監視器分格器1 台、監視器鏡頭
    2 個、錄影帶2 捲，為被告所有供防竊所用之物，並據其陳
    述甚明，非供犯本案轉讓第2 級毒品罪所用之物，爰不另為
    沒收之諭知。
據上論斷，應依刑事訴訟法第273 條之1 第1 項、第299 條第 1
項前段，毒品危害防制條例第8 條第2 項、第19條第1 項，刑法
第11條前段、第47條，判決如主文。
本案經檢察官甲○○到庭執行職務。
中　　華　　民　　國　　94　　年　　8 　　月　　17　　日
                  刑事第二庭  法  官  蘇碧珠
右正本證明與原本無異。
如不服本判決應於收受本判決送達後十日內向本院提出上訴書狀
，其未敘述上訴理由者，並得於提起上訴後十日內向本院補提理
由書狀（均須按他造當事人之人數附繕本）「切勿逕送上級法院
」
                              書記官  賀燕花
中　　華　　民　　國　　94　　年　　8 　　月　　17　　日
附錄本案論罪科刑法條全文
毒品危害防制條例第8條第2項：
轉讓第二級毒品者，處六月以上五年以下有期徒刑，得併科新臺
幣七十萬元以下罰金。
